【裁判字號】    99,審撤緩,70
【裁判日期】    990831
【裁判案由】    聲請撤銷緩刑
【裁判全文】
臺灣高雄地方法院刑事裁定            99年度審撤緩字第70號
聲  請  人  臺灣高雄地方法院檢察署檢察官
受  刑  人  甲○○
上列聲請人因受刑人竊盜案件，聲請撤銷緩刑之宣告（99年度執
聲字第976 號），本院裁定如下：
    主  文
聲請駁回。
    理  由
一、聲請意旨略以：受刑人甲○○因犯竊盜案件，經臺灣雲林地
    方法院以97年度易字第358 號分別判處有期徒刑6 月、4 月
    ，應執行有期徒刑8 月確定，上訴後，復經臺灣高等法院臺
    南分院以97年度上易字第809 號判決上訴駁回，並宣告緩刑
    3 年，及應於判決確定後1 年內，向執行檢察官指定之公益
    團體、地方自治團體或社區提供200 小時之義務勞務，緩刑
    期間內付保護管束，嗣於民國98年2 月24日確定在案。惟受
    刑人未於指定之履行期間內（即98年2 月24日起至99年2 月
    23日）完成應履行之200 小時義務勞務，已違反刑法第74條
    第2 項第5 款所定負擔情節重大，合於刑法第75條之1 第1
    項第4 款規定之情形，爰依刑事訴訟法第476 條之規定，聲
    請撤銷受刑人之緩刑宣告等語。
二、按刑法關於撤銷緩刑宣告之條文，業於98年5 月19日修正公
    布，並於98年9 月1 日施行。而就修正施行後之法律適用，
    刑法施行法第6 條之1 第2 項特此明定：「於中華民國98年
    5 月19日刑法修正施行前，受緩刑之宣告，98年5 月19日修
    正刑法施行後，仍在緩刑期內者，適用98年5 月19日修正施
    行之刑法第75條、第75條之1 及第76條規定」。查本件受刑
    人甲○○前因犯竊盜罪，經臺灣雲林地方法院以97年度易字
    第358 號分別判處有期徒刑6 月、4 月，應執行有期徒刑8
    月確定，上訴後，復經臺灣高等法院臺南分院以97年度上易
    字第809 號判決上訴駁回，並宣告緩刑3 年，及應於判決確
    定後1 年內，向執行檢察官指定之公益團體、地方自治團體
    或社區提供200 小時之義務勞務，緩刑期間內付保護管束，
    嗣於民國98年2 月24日確定等情，有前開判決、臺灣高等法
    院被告前案紀錄表各1 份在卷可參，此部分事實堪以認定。
    其既係於98年5 月19日修正刑法施行前受緩刑宣告，且修正
    施行後仍在緩刑期內（緩刑期間至101 年2 月23日屆滿），
    則依前揭條文規定，自應適用修正施行後即現行刑法第75條
    及第75條之1 規定，核先敘明。
三、次按受緩刑之宣告而違反刑法第74條第2 項第1 款至第8 款
    所定負擔情節重大者，足認原宣告之緩刑難收其預期效果，
    而有執行刑罰之必要者，得撤銷其宣告，刑法第75條之1 第
    1 項第4 款固有明文規定。惟考其立法意旨略以：修正條文
    第74條第2 項增列法院於緩刑期間內，得命犯罪行為人於緩
    刑期內應遵守之事項（例如向被害人支付相當數額、向公庫
    支付一定之金額、接受精神、心理輔導、提供義務勞務或其
    他為預防再犯之事項），明定違反該條所定事項情節重大者
    ，得撤銷其緩刑宣告，以期週延。至於所謂「情節重大」，
    係指：受判決人顯有履行負擔之可能，而隱匿或處分其財產
    、故意不履行、無正當事由拒絕履行或顯有逃匿之虞等情事
    而言。準此，上揭「得」撤銷緩刑之情形，法官應依職權本
    於合目的性之裁量，妥適審酌被告於緩刑期間內違反應遵守
    事項之情節是否重大，是否已難收其預期之效果，而確有執
    行刑罰之必要，此與刑法第75條第1 項所定2 款要件，有一
    具備，即毋庸再行審酌其他情狀，應逕予撤銷緩刑之情形不
    同。
四、經查，受刑人受上開緩刑宣告，經移送臺灣雲林地方法院檢
    察署（下稱雲林地檢）執行，嗣再囑託臺灣高雄地方法院檢
    察署（下稱高雄地檢）代為執行後，迄前揭判決所定履行期
    限（判決確定後1 年內）即99年2 月12日為止，合計僅完成
    83小時之義務勞務乙節，業經本院調取臺灣雲林地方法院檢
    察署98年度執護勞字第18號觀謢卷、臺灣高雄地方法院檢察
    署98年度執護勞助字第36號觀護卷，核閱卷內之義務勞務工
    作日誌確認無誤，固足認受刑人未在判決確定後1 年內履行
    義務勞務200 小時，而有違反刑法第74條第2 項第5 款所定
    負擔之情事存在，惟查，上開緩刑宣告於98年2 月24日確定
    後，雲林地檢乃於98年5 月6 日始送達執行通知予受刑人，
    而安排於同年5 月22日履行第一次義務勞役3 小時，嗣雲林
    地檢因受刑人住所地在高雄縣，為求執行便利，遂囑託高雄
    地檢代為執行，高雄地檢於98年6 月26日收案後，迄98年8
    月25日方安排受刑人至佛光山普賢寺繼續履行義務勞務，至
    99年2 月24日止之履行情形如附表所示，此見上述執行案卷
    內容即可得知。又受刑人曾向觀護人反映因工作關係，僅能
    利用例假日前往履行勞務，亦有觀護人99年2 月24日簽1 紙
    可證，均堪認屬實。由此觀之，受刑人因執行機關轉換之故
    ，迨於98年8 月25日即履行期間起算半年後，始得以穩定履
    行義務勞務，換言之，其實際得以履行200 小時義務勞務之
    期間僅餘約6 個月，此一履行期間是否合理，是否悖於上開
    判決酌定1 年履行期限之本意，已非無疑。加以受刑人既表
    示週間須工作，只能在例假日履行，衡諸當前工作難覓、經
    濟景氣不明之社會實況，當無法期待受刑人放下賴以維生之
    工作，特請長假，抑或週休二日全然不休息以履行義務勞務
    ，否則亦與憲法所保障之基本人權有違，而依其如附表所示
    之履行情形而言，受刑人確已陸續、大致於每星期之例假日
    到場履行，且履行情形正常、穩定，未遭機構退案，顯見其
    確有履行義務勞務之意願，並已於工作之餘積極履行，自非
    故不履行或無正當理由拒絕履行，況其履行期間尚因不可歸
    責其之事由（執行機關轉換），而足足縮短一半，自難執此
    苛責受刑人未能依限如期完成，本院審酌上情，因認受刑人
    違反負擔之情節難謂重大，亦無執行刑罰之必要，從而聲請
    人援引刑法第75條之1 第1 項第4 款之規定，向本院聲請撤
    銷緩刑之宣告，礙難准許，應予駁回。
四、依刑事訴訟法第220 條，裁定如主文。
中    華    民    國    99    年    8     月    31    日
                  刑事第三庭  法  官  陳筱雯
以上正本證明與原本無異。
如不服本裁定，應於收受送達後5 日內向本院提出抗告狀。
中    華    民    國    99    年    8     月    31    日
                              書記官  戴金龍
附表
┌─────┬─────────────┐
│執行日期  │履行時數                  │
├─────┼─────────────┤
│98.8.25.  │0 小時（勤前教育，因遲到未│
│          │累積時數）                │
├─────┼─────────────┤
│98.9.7.   │6 小時                    │
├─────┼─────────────┤
│98.9.15.  │7 小時                    │
├─────┼─────────────┤
│98.9.22.  │7 小時                    │
├─────┼─────────────┤
│98.9.28.  │4 小時                    │
├─────┼─────────────┤
│98.10.8.  │4 小時                    │
├─────┼─────────────┤
│98.10.22. │4 小時                    │
├─────┼─────────────┤
│98.12.3.  │3 小時                    │
├─────┼─────────────┤
│98.12.17. │6 小時                    │
├─────┼─────────────┤
│98.12.18. │6 小時                    │
├─────┼─────────────┤
│98.12.19. │4 小時                    │
├─────┼─────────────┤
│98.12.31. │6 小時                    │
├─────┼─────────────┤
│99.1.1.   │5 小時                    │
├─────┼─────────────┤
│99.1.2.   │5 小時                    │
├─────┼─────────────┤
│99.1.3.   │4 小時                    │
├─────┼─────────────┤
│99.1.21.  │2 小時                    │
├─────┼─────────────┤
│99.1.30.  │1 小時                    │
├─────┼─────────────┤
│99.2.2.   │6 小時                    │
├─────┴─────────────┤
│加計在雲林地檢履行之3 小時，合計履行83│
│小時                                  │
└───────────────────┘

司法院資訊處製作；財團法人民間司法改革基金會備份。
